臺灣臺北地方法院交通事件裁定　　　　　　　　　九十一年度交聲字第一０一九號
　　異　議　人　即
　　受　處　分　人　甲○○
右列受處分人因違反道路交通管理處罰條例案件，對於台北市交通事件裁決所於中華
民國九十一年七月十日所為之北市裁三字第駕裁二二－ＡＢＸ九五五三一七號及第裁
二二－ＡＢＸ九五五三一九號裁決，聲明異議，本院裁定如左：
    主  文
原台北市交通事件裁決所北市裁三字第裁二二－ＡＢＸ九五五三一九號裁決書所為之
處分撤銷。
甲○○汽車駕駛人，駕駛汽車有違反道路交通管理處罰條例之行為，經交通勤務警察
制止時，拒絕停車接受稽查而逃逸者，處罰鍰新台幣仟元，並予記違規點數壹點。
其餘異議駁回。
    理  由
一、按汽車駕駛人轉彎時，有不依標誌、標線、號誌指示之情形者，處銀元二百元以
    上六百元以下（即新台幣六百元以上一千八百元以下）之罰鍰；又汽車駕駛人，
    駕駛汽車有違反道路交通管理處罰條例之行為，經交通勤務警察或依法令執行交
    通稽查任務人員制止時，不聽制止或拒絕停車接受稽查而逃逸者，除按各該條規
    定處罰外，處新台幣（下同）三千元以上六千元以下罰鍰；另汽車駕駛人，有違
    反道路交通管理處罰條例第四十八條或第六十條第一項情形之一者，除依原條款
    處罰鍰外，並各記違規點數一點，道路交通管理處罰條例第四十八條第一項第二
    款、第六十條第一項及第六十三條第一項第一款分別定有明文。次按，汽車違反
    道路交通管理事件有不服指揮稽查而逃逸之情形，當場不能掣單舉發者，得逕行
    舉發之；逕行舉發違反道路交通管理事件，經汽車所有人依通知單之應到案日期
    前到案，並告知違規駕駛人姓名、身分證統一編號及住址者，處罰機關應即另行
    通知違規駕駛人到案依法處理；逾應到案日期或雖於期限內申訴，惟未告知實際
    駕駛人，處罰機關應依道路交通管理處罰條例第八十五條第三項規定處罰該汽車
    所有人，違反道路交通管理事件統一裁罰標準及處理細則第二十三條第一項第三
    款及第二十四條分別定有明文。是行為人如係駕駛汽車於轉彎時有不依標誌、標
    線、號誌指示之情形，經交通勤務警察制止時拒絕停車接受稽查逃逸而為警舉發
    ，於舉發通知單上所載之應到案日期前到案聽候裁決，經處罰機關調查後仍認定
    其有上開違規行為者，依違反道路交通管理事件統一裁罰標準及處理細則第四十
    四條第一項及違反道路交通管理事件統一裁罰標準表（以下稱標準表）之規定，
    應對該行為人各處以六百元（不依標誌標線號誌之指示轉彎）、三千元（拒絕停
    車接受稽查而逃逸）之罰鍰，並分別記違規點數一點。
二、本件受處分人即異議人甲○○於民國九十一年五月十二日十時十分許，駕駛其所
    有之車號為ＢＳ－四四五二號之自用小客車，行經台北市○○路、新生北路口，
    不依標誌指示駕車左轉，適為在該處執勤之台北市政府警察局交通警察大隊中山
    分隊員警陳棟梁發現，經員警站在馬路上攔停，竟拒絕停車接受稽查而駕車離去
    ，嗣由員警記下上開車輛之車牌號碼、顏色，而以受處分人所有之前開車輛有前
    揭違反道路交通管理處罰條例第四十八條第一項第二款及第六十條第一項規定之
    行為掣單舉發，嗣將前開舉發通知單送達於受處分人，經受處分人於舉發通知單
    所載應到案日期（即九十一年六月十三日）前向原處分機關提出申訴，並告以受
    處分人即為實際之汽車駕駛人，案經原處分機關即台北市交通事件裁決所函請舉
    發單位即台北市政府警察局中山分局調查，因認受處分人確有前開違規行為，原
    處分機關乃以「不依標誌標線號誌指示」、「違反處罰條例之行為，拒絕停車接
    受稽查而逃逸」之違規事實，並依道路交通管理處罰條例第四十八條第一項第二
    款、第六十條第一項及第六十三條第一項第一款、違反道路交通管理事件統一裁
    罰標準及處理細則第四十四條第一項及標準表之規定，於九十一年七月十日分別
    裁處受處分人罰鍰六百元、三千元，合計罰鍰三千六百元，就上開不依標誌標線
    號誌指示之違規行為記違規點數一點（就拒絕停車接受稽查而逃逸部分，漏未依
    道路交通管理處罰條例第六十三條第一項第一款之規定記違規點數一點，附此敘
    明）等事實，此有台北市政府警察局舉發違反道路交通管理事件通知單通知聯（
    北市警交大第ＡＢＸ九五五三一七號、第ＡＢＸ九五五三一九號）、台北市政府
    警察局中山分局九十一年六月二十四日北市警中分交字第０九一六三０九七一０
    ０號函、交通違規案件陳述書、台北市交通事件裁決所違反道路交通管理事件之
    北市裁三字第駕裁二二－ＡＢＸ九五五三一七號、第裁二二－ＡＢＸ九五五三一
    九號裁決書及台北市交通事件裁決所送達證書等影本在卷可稽。
三、訊據受處分人固不否認上開車輛確為其所有之事實，惟矢口否認有何違反道路交
    通管理處罰條例規定之行為，辯稱：警員字跡潦草，如何證明舉發通知單上之車
    輛確為其所有，且其當日並無違規左轉云云。經查：前開二紙舉發通知單上所載
    之車輛係為白色車，車牌號碼均為ＢＳ－四四五二號，且車主姓名均記載為受處
    分人甲○○，此有上開舉發通知單二紙在卷可稽，徵諸受處分人甲○○於本院九
    十一年十月十五日調查中自承其所有之上開車輛確為白色等情，足認前開舉發通
    知單上所載之車牌號碼確屬真實。又證人即舉發員警陳棟梁於本院九十一年十月
    十五日調查中到庭具結並證稱：「（問：如何舉發本案？）對方由新生北路左轉
    長春路，我站在長春路上，在新生北路北向南方向該處設有二十四小時禁止左轉
    標誌，當時ＥＬ九四七三在他後面一起違規左轉，我發現後就站出馬路上攔停，
    後來那部車有停下來，他還問我說為何前面那部車沒有停，所以才逕行舉發，本
    件兩張舉發單會差一號的原因就是因為中間有攔停前面那部車，因為這是攔停的
    違規所以並沒有拍照，我攔停時對方應該有看到我，因為該處只有壹個車道。」
    等語，並有其當庭繪製之位置圖在卷可稽；而交通警員掣單舉發違反道路交通管
    理處罰條例所列之違規事實，本質上為行政處分，且係公務員基於職務上之權力
    ，依法就特定之具體事件所為具有公法上效果之單方行政行為，基於公務員所為
    公法上行為具有公信力之原則，該行政處分當可被推定為真正，是本件受處分人
    既未就執勤員警之舉發違誤提出相關證據以供調查，而依卷存證據資料亦無其他
    積極證據足資證明其有捏造事實違法取締之情事，則執勤員警本其維護交通秩序
    及安全之職責所為之上開舉發行為，自應受到合法及正確之推定；又上開違規地
    點即由新生北路北往南之方向左轉至長春路口處，設有禁止左轉標誌乙情，業經
    證人陳棟梁於本院九十一年十月十五日調查中證述在卷，復有證人陳棟梁於九十
    一年十月十五日所提供之相片可資佐證，足見受處分人上開所辯，均屬事後卸責
    之詞，不足採信。本件事證明確，受處分人所為前開違規行為，應堪認定。
四、綜上所述，受處分人確有於前揭時間駕駛汽車，於轉彎之際有不依標誌、標線、
    號誌指示之情形，經交通勤務警察制止時拒絕停車接受稽查逃逸之行為，自屬違
    反道路交通管理處罰條例第四十八條第一項第二款及第六十條第一項之規定，而
    受處分人於舉發通知單上所載應到案日期（即九十一年六月十三日）前向原處分
    機關提出申訴，是原處分機關依道路交通管理處罰條例第四十八條第一項第二款
    、第六十條第一項及第六十三條第一項第一款、違反道路交通管理事件統一裁罰
    標準及處理細則第四十四條第一項及前揭標準表之規定裁處受處分人罰鍰六百元
    、三千元，合計罰鍰三千六百元，並就上開不依標誌標線號誌指示行為記違規點
    數一點，固非無見，然汽車駕駛人駕駛汽車有違反道路交通管理處罰條例第第六
    十條第一項之情形者，除依原條款處罰鍰外，並記違規點數一點，道路交通管理
    處罰條例第六十三條第一項第一款定有明文，已如前述，原處分機關就前開拒絕
    停車接受稽查而逃逸之違規行為未引用該條例第六十三條第一項第一款記點，自
    屬適用法規之錯誤。又受處分人異議意旨否認上開違規行為，雖無可採，然原處
    分既有前揭違法不當之處，自屬無可維持，應由本院予以撤銷改判，並另就前揭
    拒絕停車接受稽查而逃逸之行為，依道路交通管理處罰條例第六十條第一項、第
    六十三條第一項第一款、違反道路交通管理事件統一裁罰標準及處理細則第四十
    四條第一項及前揭標準表之規定，裁處如主文第二項所示之處分。又原處分機關
    就上開不依標誌標線號誌指示之違規行為，依道路交通管理處罰條例第四十八條
    第一項第二款、第六十三條第一項第一款、違反道路交通管理事件統一裁罰標準
    及處理細則第四十四條第一項及前揭標準表之規定裁處受處分人罰鍰六百元，並
    記違規點數一點，經核並無違誤，是本件受處分人猶執前詞，指摘原處分不當，
    自無理由，應予駁回。
據上論斷，應依道路交通案件處理辦法第十九條、第二十條前段，裁定如主文。
中      華      民      國     九十一     年     十       月   三十     日
                                      臺灣臺北地方法院交通法庭
                                          法  官    黃雅君
右正本證明與原本無異。
如不服本裁定，應於裁定送達後五日內向本院提出抗告狀。
                                          書記官    梁淑時
中      華      民      國     九十一     年     十一     月      一    日
